臺灣基隆地方法院民事判決　　　　　　100年度基簡字第552號
原　　　告　陳海清
被　　　告　林求生
上列當事人間請求損害賠償事件，本院於民國100年8月11日言詞
辯論終結，判決如下：
    主  文
原告之訴及假執行之聲請均駁回。
訴訟費用由原告負擔。
    事實及理由
一、原告起訴主張：原告於民國98年9月12日下午3時25分左右，
    騎乘腳踏車行經新北市瑞芳區台二丁線 9.8公里處時，遭被
    告於酒後駕駛車牌號碼 8378-FM號自用小客車自後方追撞，
    致原告受有右手小指挫傷併閉鎖性脫臼之傷害，為此依侵權
    行為之法律關係請求被告給付新臺幣（下同）14萬元（醫療
    費用3萬元、減少勞動能力之損失8萬元及精神慰撫金 3萬元
    ），並陳明願供擔保聲請宣告假執行等語。
二、被告到庭陳述：被告並沒有開車撞到原告，原告之訴應予駁
    回。
三、經查：
  (一)按當事人主張有利於己之事實者，就其事實有舉證之責任，
    民事訴訟法第 277條前段定有明文。又按民事訴訟如係由原
    告主張權利者，應先由原告負舉證之責，若原告先不能舉證
    ，以證實自己主張之事實為真實，則被告就其抗辯事實即令
    不能舉證，或其所舉證據尚有疵累，亦應駁回原告之請求（
    最高法院17年上字第 917號判例要旨參照）。原告主張其遭
    被告駕駛車牌號碼 8378-FM號自用小客車自後方追撞，致原
    告受有右手小指挫傷併閉鎖性脫臼之傷害，為被告所否認，
    依前揭法條及判例意旨所示，自應由原告對此有利於己之事
    實負舉證責任。
  (二)原告曾以同一原因事實，以被告觸犯刑法第284條第1項前段
    之過失傷害罪，向臺灣基隆地方法院檢察署檢察官提出刑事
    告訴，經檢察官偵查終結，以「(1)告訴人（即原告）於前揭
    時、地發生交通事故時被告在場，且欲迴轉駛往瑞芳、告訴
    人受有右手小指挫傷併指骨關節閉鎖性脫臼之傷害等情，業
    據告訴人及被告偵查中陳述明確，並有道路交通事故現場圖
    2紙、現場相片12紙及診斷證明書1紙等在卷可參憑，合先敘
    明。(2)質諸告訴人警詢及偵查中指述：伊腳踏車後擋泥板上
    之反光鏡遭被告擦撞，伊才會重心不穩，倒地受傷等語，然
    ：本件交通事故經臺北縣政府瑞芳分局交通分隊鑑識組到場
    勘察採證，雙方車輛均未發現撞擊痕跡，綜合研判車號8378
    -FM 號自小客車並未與腳踏車發生擦撞；至告訴人腳踏車後
    擋泥板反光鏡係交通分隊處理員警搬運腳踏車返隊採證時，
    不慎撞壞，並非遭自小客車撞擊等情，有瑞芳分局車禍案現
    場勘察報告及現場照片21張在卷足憑，是告訴人前揭指述，
    即存有瑕疵。(3)再質諸告訴人偵查中陳稱：伊當時右手持雨
    傘遮陽，單手騎車，伊有看到被告要迴轉，伊係後面被撞等
    語，惟承前(2)所述：二車間並未發現擦撞痕跡，則告訴人或
    有重心不穩而自行摔倒之可能。(4)又告訴人受有前開傷勢，
    固有診斷證明書為證，然該診斷證明書僅得證明告訴人因本
    件交通事故受有該等傷害，尚不足以採為認定被告對本件事
    故之發生有何因果關係。(5)綜上，除告訴人前揭有瑕疵之片
    面指摘外，尚無其他事證可資證明被告對於事故之發生有何
    因果關係，自難徒以告訴人單一之指訴，逕認被告涉有過失
    傷害之犯行。」等理由，認應為不起訴處分確定，有臺灣基
    隆地方法院檢察署檢察官98年度偵字第4216號不起訴處分書
    附卷可稽，復經本院依職權調閱上開偵查卷宗核閱屬實。原
    告主張其右手小指挫傷併關節閉鎖性脫臼之傷害係因被告之
    侵權行為所致，僅空言陳稱其腳踏車後面因遭被告撞到而壞
    掉，及其腳踏車前進時，被告輕輕撞到就倒了，所以不會有
    痕跡云云，未據提出證據以實其說，且原告之腳踏車後輪弧
    上之紅色反光板，係新北市瑞芳分局交通分隊處理員警於搬
    運該腳踏車時碰撞交通事故處理車之車門而掉落，而非遭被
    告撞壞，該處亦無撞擊痕跡（見上開偵查卷宗第43、44頁）
    ，原告主張其騎乘腳踏車遭被告駕車自後撞擊，不足採信。
四、從而，原告依據侵權行為之法律關係，請求被告給付14萬元
    及自起訴狀繕本送達翌日起至清償日止，按週年5%計算之利
    息，為無理由，應予駁回。原告之訴既遭駁回，其假執行之
    聲請亦失所依附，併予駁回。
五、結論：本件原告之訴為無理由，依民事訴訟法第78條，判決
    如主文。
中    華    民    國   100    年    8     月    18    日
                  基隆簡易庭法  官  陳湘琳
以上正本係照原本作成。
對於本件判決如有不服，應於收受送達後20日內向本院提出上訴
書狀，上訴於本院合議庭，並按他造當事人之人數附具繕本。
中    華    民    國   100    年    8     月    18    日
                            書記官  莊惠雯